【裁判字號】    97,交聲,2320
【裁判日期】    970925
【裁判案由】    交管條例聲異
【裁判全文】
臺灣板橋地方法院交通事件裁定        97年度交聲字第2320號
原處分機關  交通部公路總局臺北區監理所
異  議  人
即受處分人  甲○○
上列異議人因違反道路交通管理處罰條例案件，對於原處分機關
於民國九十七年八月四日所為之北監自裁字裁４０－Ｚ６Ａ００
４３７５號處分，聲明異議，本院裁定如下：
    主  文
異議駁回。
    理  由
一、原處分意旨略以：異議人即受處分人甲○○於民國（下同）
    九十七年七月二十日下午四時三十二分許，駕駛車號６Ｎ－
    １０７０號自用一般小客車，行經國道三號北上四六公里處
    ，因「駕駛執照吊扣期間駕駛小型車」違規，經原舉發機關
    內政部警政署國道公路警察局第六警察隊值勤員警以公警局
    交字第Ｚ６Ａ００４３７５號違反道路交通管理事件通知單
    ，依道路交通管理處罰條例第二十一條第一項第五款當場查
    獲舉發，嗣再移送原處分機關交通部公路總局臺北區監理所
    ，本所依道路交通管理處罰條例第二十一條第一項第五款「
    駕駛執照吊扣期間駕駛小型車」規定，裁處罰鍰新臺幣（下
    同）九千元，並依同條例第三項後段規定吊銷其駕駛執照等
    語。
二、異議意旨略以：當時騎機車被以無照駕駛及酒測值過量被罰
    ，為何吊扣本人之大貨車駕照，且吊扣單還聲明不得騎機車
    （吊扣期間），本人誤以為只是單純針對禁騎機車，更不服
    之處為何騎機車無照被開無照駕駛，又扣本人之大貨車駕照
    云云置辯，求為撤銷原裁罰處分。
三、按「汽車駕駛人，有下列情形之一者，處新臺幣六千元以上
    一萬二千元以下罰鍰，並當場禁止其駕駛：五、駕駛執照吊
    扣期間駕駛小型車或機器腳踏車」、「第五款並吊銷其駕駛
    執照」、「汽車駕駛人，曾依本條例其他各條規定吊銷駕駛
    執照者，一年內不得考領駕駛執照」，道路交通管理處罰條
    例第二十一條第一項第五款、第四項、第六十七條第三項定
    有明文。次按受處分人不服道路交通管理處罰條例第八條主
    管機關所為之處罰，得於接到裁決書之翌日起二十日內，向
    管轄地方法院聲明異議，道路交通管理處罰條例第八十七條
    第一項亦定有明文。
四、經查：
（一）本件異議人即受處分人甲○○於九十七年七月二十日下午
      四時三十二分許，駕駛車號６Ｎ－１０７０號自用一般小
      客車，行經國道三號北上四六公里處，為警舉發「駕駛執
      照吊扣期間駕駛小型車」之違規等情，為異議人所不否認
      ，並有內政部警政署國道公路警察局公警局交字第Ｚ６Ａ
      ００４３７５號違反道路交通管理事件通知單、交通部公
      路總局臺北區監理所北監自裁字裁４０－Ｚ６Ａ００４３
      ７５號處分違反道路交通管理事件裁決書各一紙在卷可稽
      。又異議人於前揭時、地駕駛自用小客車時，其駕駛執照
      仍在吊扣期間內（自九十六年九月十日起至九十七年九月
      九日止），此復有交通部公路總局臺北區監理所蘆洲監理
      站蘆監字第0000000000000－000號駕駛
      執照吊扣執行單、異議人之汽車駕照基本資料（其中內載
      吊扣銷歷史情況）各一紙在卷足憑，是異議人確有在駕駛
      執照吊扣期間駕駛小型車之事實，同堪認定。
（二）另觀諸卷附交通部公路總局臺北區監理所蘆洲監理站蘆監
      字第0000000000000－000號駕駛執照吊
      扣執行單之內文，其明確記載吊扣駕照類別為「普貨」、
      駕照字號為「Ｚ000000000號」、吊扣吊銷註銷
      起訖時間為「自０９６年０９月１０起至０９７年０９月
      ０９日止」，異議人乃具有相當之智識程度與社會經驗之
      成年人，對上開駕駛執照吊扣單之記載應無誤解之理，是
      異議人上開所辯吊扣單之聲明不得騎機車，誤以為單純禁
      騎機車云云，乃屬事後卸責之詞，不足採信。
（三）至於異議人辯稱為何無照騎機車遭開罰，卻吊扣大貨車駕
      照乙情，查異議人於九十六年九月八日凌晨二時四十一分
      許，駕駛車號ＯＳＮ－３８６號重型機車，在三重市○○
      ○○○路口，因有「汽車駕駛人酒精濃度超過規定標準」
      之違規行為，經臺北縣政府警察局三重分局中興橋派出所
      值勤員警以北縣警交字第Ｃ00000000號舉發通知
      單當場掣單舉發，異議人於收受上開舉發通知單後不服而
      申訴，嗣經交通部公路總局臺北區監理所蘆洲監理站以北
      監蘆字第裁４６－Ｃ00000000裁決書裁處異議人
      罰鍰一萬五千元、吊扣駕駛執照十二個月，並施以道安講
      習，業經異議人之妻陳許美英於九十六年九月十日簽收在
      案，且即於同日自動繳納罰鍰與繳交吊扣之駕駛執照結案
      ，此有臺北縣警察局北縣警交字第Ｃ00000000號
      舉發違反道路交通事件通知單通知聯影本、上開裁決書及
      其之送達證書影本各一份在卷可稽，則該行政處分事實上
      即已發生裁罰效果及執行力。揆諸前揭規定，異議人若仍
      有不服，至遲應於繳納罰鍰結案後二十日內即九十六年九
      月三十日前以司法狀紙提出聲明異議，惟查異議人並無任
      何前述之舉措，遲至今日始提出異議，於程序上顯屬違法
      ，附此敘明。
五、綜上所述，異議人確有於駕駛執照吊扣期間駕車之違規事實
    ，原處分機關據以援引道路交通管理處罰條例第二十一條第
    一項第五款規定，裁處罰鍰九千元，吊銷駕駛執照，一年內
    禁考，並無不當。本件聲明異議為無理由，應予駁回。
據上論斷，應依道路交通案件處理辦法第十九條裁定如主文。
中    華    民    國    97    年    9     月    25    日
                      交通法庭  法  官  胡堅勤
以上正本證明與原本無異
如不服本裁定應於送達後五日內向本院提出抗告狀
                                書記官  梁宜庭
中    華    民    國    97    年    9     月    25    日


司法院資訊處製作；財團法人民間司法改革基金會備份。
